【裁判字號】    89,重上更(四),29
【裁判日期】    890809
【裁判案由】    偽造文書等
【裁判全文】
臺灣高等法院高雄分院刑事判決                八十九年度重上更(四)字第二九號
    上  訴  人
    即  被  告  甲○○
    選任辯護人  唐治民律師
                蔡祥銘
右上訴人因偽造文書等案件，不服臺灣高雄地方法院八十二年度自字第一號中華民國
八十二年三月二十四日第一審判決，提起上訴，判決後，經最高法院第四次發回更審
，本院判決如左：
      主  文
原判決關於甲○○部分撤銷。
甲○○無罪。
      事    實
一、自訴意旨略以：自訴人乙○○因所有之高雄縣路竹鄉○○段四八八之四０號土地
    及地上物高雄縣路竹鄉○○路四二四巷四號房屋所有權狀，於民國（下同）八十
    一年十一月二十日，在家中不見，遍尋無，嗣至路竹地政事務所辦理補發權狀
    手續時，發現上開房地，已於八十一年十一月十四日，設定最高限額抵押權新臺
    幣（下同）一百四十四萬元予債權人陳吳招治（已判決無罪確定），經按址前往
    台南巿西區○○街二十八號陳吳招治家探詢，據陳吳招治告知，係由劉善興（判
    處罪刑確定）介紹並提供土地及建物權狀資料，再由代書即被告甲○○辦妥一切
    抵押登記手續，並稱有自訴人之次子陳俊源（已判處罪刑確定）及偽冒乙○○出
    面辦理借款之翁玉春（已經判處罪刑確定）協同辦理，因認被告涉犯共同偽造文
    書及詐欺罪嫌等情。
二、按犯罪事實，應依證據認定之，無證據不得推定其犯罪事實，刑事訴訟法第一百
    五十四條，定有明文。訊據被告甲○○否認有前開犯行，辯稱：本案之設定抵押
    權，係由劉善興攜帶前開所有權狀，要求借款一百二十萬元，伊即經仲介人陳芳
    英找來金主陳吳招治，自訴人之印鑑證明亦係劉善興所提供，設定抵押權登記過
    程中，劉善興為恐伊及陳吳招治識破，找來翁玉春冒充乙○○，伊對於設定抵押
    未獲乙○○及翁玉春冒充乙○○等情並不知情，俟設定登記送件後，劉善興表示
    乙○○賭輸六合彩，要先借五十萬元，伊於八十一年十一月十七日將五十萬元送
    去劉善興之公司（台南巿健康路二段四二七號），並提出五十萬元之本票一紙，
    劉善興即招呼翁玉春在本票上簽名，表示翁玉春即乙○○，伊不疑翁玉春係假冒
    乙○○，於翁玉春在本票上偽簽劉善興署押後，將五十萬元交付，取回本票，翌
    （十八）日，抵押權設定完畢，伊即聯絡仲介人陳芳英及金主陳吳招治準備放款
    ，並通知劉善興告知乙○○前來領款，當日十一時左右，雙方均至伊事務所一樓
    ，外面騎樓尚有陳俊源、蔡玉明，當場翁玉春取出身分證，伊看身分證照片與本
    人面貌有異，翁玉春表示照片係七、八年前照的，現今較胖，伊覺得眼睛相似，
    故予相信，伊即拿出本票及借據給翁玉春簽名及蓋章，並留下聯絡電話（00－
    0000000號），伊當場打電話求證，對方有一男子回答有此人（乙○○）
    ，伊即囑金主陳吳招治付款，翁玉春將權狀等文件留下，嗣劉善興指示翁玉春將
    金主付款其中一張五十萬元支票，交還給伊，伊即將支票存入自己帳戶兌領，伊
    自始不知乙○○係翁玉春所假冒，伊並無偽造文書或詐欺之故意等語。
三、經查：本件最高限額一百四十四萬元抵押權，係於八十一年十一月十四日申請，
    於八十一年十一月十六日完成登記，其債務人及義務人均為乙○○，抵押權人為
    陳吳招治，此有土地登記簿影本附卷可稽（原審卷第九、十二頁）。而設定抵押
    權登記所需之所有權狀及自訴人之身分證、印鑑章，係自訴人之子陳俊源取交劉
    善興，印鑑證明書則由劉善興於八十一年十一月十三日逕向路竹鄉戶政事務所申
    請發給等情，已據證人陳俊源證述無訛，並有路竹鄉戶政事務所八十四年六月二
    十三日路鄉戶字第一三五八號函附之印鑑證明申請書、委任書等影本在卷足憑（
    更一卷第二十七－二十九頁）。雖據證人陳俊源證稱，其交付上開所有權狀等物
    予劉善興之原因，係為向劉善興借用十萬元，據以提供質押擔保，並無意設定抵
    押權以取得貸款云云；而證人劉善興則堅稱係陳俊源要辦抵押貸款，伊即將權狀
    等物交給陳代書（甲○○）辦理，所借一百二十萬元，均交給陳俊源云云。有關
    劉善興接洽被告甲○○前所取得之一切抵押權設定所需完整證件，劉善興究係何
    原因取得一節，陳俊源、劉善興所供，各執一詞，姑不論何者所述為真實，本件
    抵押權設定所需必要證件，確係由自訴人之子陳俊源自其母處竊取提供劉善興，
    嗣由劉善興指使翁玉春出面假冒乙○○之身份，與代書即被告甲○○及金主陳吳
    招治接洽見面等情，則迭據證人翁玉春及劉善興於本院本次更審調查中，到庭證
    述明確。是綜觀全卷，無論係依自訴人指訴或相關涉案之同案被告陳俊源、劉善
    興、翁玉春之供證，顯示並無一人指陳被告甲○○曾因與彼等「共同謀議」，而
    明確知情系爭抵押權設定之相關證件係陳俊源竊取持交、翁玉春係假冒乙○○等
    情，則身任尋找金主並代辦系爭抵押權設定代書角色之被告甲○○，其是否對其
    間弊情知悉而仍故意施為，端視被告甲○○就其受託辦理系爭抵押借款過程中所
    涉事務過程，驗證經驗法則，得否認其對其間弊情所顯示之蹊翹，確然無以發現
    ，換言之，在整個被告甲○○與陳俊源、劉善興、翁玉春等人就系爭向陳吳招治
    辦理借款事宜接洽過程中，有無尋得其等間有犯意聯絡之情以為斷。茲本院就相
    關卷證，綜合論述如下：
(一)、訊據證人翁玉春先於原審（八十二年度自字第六三六號）中證述：陳吳招治、甲
    ○○、乙○○、劉善興、陳俊源等人，我僅只認識劉善興，甲○○代書有拿錢給
    我，我再交給劉善興，分二次交錢，是劉善興帶我去台南市合作金庫開戶，劉善
    興教我冒充乙○○，我即照他的話去做等意旨，嗣於本院歷次審理中又證稱：支
    票二張面額各五十萬及現金二十萬元，是劉善興拿的，劉善興將乙○○所有房地
    權狀交予甲○○，契約書上乙○○三字是劉善興寫給我，叫我照抄的，印章是否
    我蓋的，我已不記得了，劉善興又指示伊偽造乙○○名義之本票二張作為擔保，
    嗣與劉善興到省合庫台南支庫，冒乙○○名義設立活期儲蓄存款帳戶，並簽名，
    是劉善興叫我寫的，又在票號0000000號支票上簽乙○○名字，領出錢來
    （以上見八十二年度上訴字第二九九一號卷第一九二至一九七頁）。是劉善興叫
    我冒充乙○○向陳吳招治借錢，我冒充乙○○一事，我不知代書是否知情（見八
    十四年度上更(一)第一○八號卷第三六頁）。我不知道甲○○知否我冒充乙○○，
    但他有向我要我家的電話號碼，並打過電話到我家查問。我與劉善興一起去甲○
    ○家那裏拿了五十萬，劉善興拿了五十萬後就拿出去給外面的陳俊源，劉善興叫
    我簽五十萬的本票給甲○○，是劉善興叫我簽的，他叫我簽乙○○的名字（以上
    見八十八年重上更(三)第四五號卷第一一四、一一五頁）等意旨。復據證人劉善興
    於原審中供證：「是經朋友潘真德介紹他（陳俊源）與我認識的，他說陳某要辦
    借款，我拿到資料就找陳代書，放款時我有在場，其有乙○○、陳吳招治、甲○
    ○及陳俊源五人在場」（見八十二年度自字第一號第二七頁），其原審中對尋找
    翁玉春冒充乙○○進行對金主矇騙一節固有飾卸之情，唯嗣後劉善興於判決確定
    並執行完畢後，於本院調查中初次（按之前本院歷次審理、調查，均未到案證陳
    ）到庭詳為證陳：「我任職於土地開發公司，案發當時陳俊源持他母親的證件前
    來請求貸款，他（陳俊源）當時是被地下錢莊的人帶來的，因為他欠地下錢莊的
    錢，他當時手中只有權狀，欠缺他母親的印鑑章、身份證、印鑑證明，我要求他
    再補件，結果他有拿來，並說他有經他母親的同意，後來我送件給甲○○辦，甲
    ○○說印鑑過期，所以由我陪陳俊源到地政事務所辦理，此時，陳俊源有告訴我
    他未經他母親的同意，但我想賺這筆錢，以及陳俊源說他不久就會將債務還清。
    因為本件是異常設定，我們通常不會找自己的金主，免得找麻煩，我沒有告訴甲
    ○○有關本件未獲乙○○的同意之情，所以在辦理過程中，必須找人頭冒充借主
    ，翁玉春是我公司的職員蔡玉明的阿姨，我幫陳俊源去找翁玉春，我事先有跟陳
    俊源言明找冒名人頭必須要三萬元，所以我給翁玉春的條件是三萬元，後來在借
    到錢後，我也依約給他三萬元。辦理過程中有評估過，甲○○可能會核對身份證
    ，我便事先跟翁玉春說，如果甲○○問起本人為何與照片不同，要她答覆身份證
    上的照片是年輕時的照片。第一次帶翁玉春去跟甲○○見面，是在陳吳招治交付
    二張五十萬元的支票及部分現金的前一天（按即八十一年十一月十七日），翁玉
    春當時在我公司內，由我打電話叫甲○○過來，就在我的公司裏，甲○○先墊款
    給陳俊源，當天陳俊源也在場，地下錢莊的三人亦在場，翁玉春當天就在我公司
    裡簽收五十萬元，然後簽發同額的商業本票給甲○○，甲○○都很信任我，所以
    當天他沒有懷疑翁玉春是冒充乙○○的，後來隔天，陳吳招治交款後，我們就把
    其中五十萬元的台支交給甲○○，甲○○就把五十萬元的本票還給翁玉春，翁玉
    春就當場把本票撕掉。陳吳招治放款當天在場之人有我、陳俊源、翁玉春、甲○
    ○、金主以及金主同行的一名女子。除了我、陳俊源、翁玉春以外，其他都不知
    情翁玉春冒充乙○○之事。因為陳俊源說他有簽中六合彩，很快就會還清債務的
    ，所以不擔心事情爆發以後，會連累甲○○。：：當天甲○○有核對身份證，且
    有提出質疑，翁玉春有照我的交代回應，當時甲○○特別打電話去求證，結果翁
    玉春給他的電話是翁玉春本人的電話，據我所知甲○○打過去時，是翁玉春的兒
    子接的，甲○○有問是否有乙○○這個人，我不知對方是如何回答，但翁玉春馬
    上接過電話，答稱『就是我』，故甲○○就沒有再質疑了。：：在整個貸款過程
    中，甲○○獲利部分係代書費用、介紹費，至於介紹費用多少我不清楚，但他給
    我一萬二千元。」（本院重上更(四)卷第一六三至一六九頁筆錄參照）等語。至證
    人陳俊源，自始堅稱未委託劉善興辦理系爭抵押權，甚而否認有向陳吳招治借款
    ，姑不論其辯解是否可信，究難據以認其證詞足供憑認被告甲○○知情翁玉春冒
    充乙○○或知情系爭抵押權設定未獲乙○○授權等情。依上開諸證人所述足見本
    件被告覓得金主陳吳招治，並辦理抵押權設定過程中，不僅確然未獲出面委託辦
    理貸款之劉善興、翁玉春（冒乙○○之名）主動告知抵押權設定有弊諸情，甚且
    曾在會面接洽過程中，核對翁玉春冒名提出之乙○○真實身分證，並質問翁玉春
    是否身分證之乙○○，獲翁玉春偽稱「伊是乙○○，照片是以前照的」等語，甚
    而慎重起見，另以電話確認方式求證，僅是在其確認借主本人身份過程中發生疏
    誤確然未認出翁玉春非乙○○本人而遭矇蔽，衡諸常情，若謂被告甲○○有與劉
    善興、翁玉春等人有詐騙犯意聯絡，翁玉春假冒乙○○一節，必然知情於先，要
    無核對身分證、質問翁玉春等舉止之必要，且代書核對客戶身分證，常係為確保
    書類之真實無誤，依一般常情，較少見持不同身份證（按本件身份證未經變造）
    者敢公然冒被認出風險，在專業代書面前冒充他人身份進行詐騙，難免在處理上
    易於輕忽，案發時客戶既當面說明相片係以前所照，即表示與目前之相貌不盡相
    符，如強令代書者必予追根究柢，辨別真偽，豈是盡符人情？況本件貸款嗣後翁
    玉春亦由劉善興陪同，又冒乙○○之名前往合作金庫台南支庫開戶提示兌現支票
    ，亦未被行庫發現偽冒之情，足徵核對身份一節，非屬無可疏誤之事務，是其間
    身份核對上有所疏失，誤信客戶之說詞，亦不能謂與常情有悖，並遽認代書者必
    係明知而與客戶勾串。是被告辯稱伊對翁玉春冒充乙○○一節全然不知，應屬可
    信。
(二)、綜觀上開所論述本件系爭借款、辦理抵押權設定過程中，依以下之各情況，亦足
    供參酌認定被告甲○○是否與劉善興、翁玉春、陳俊源等人間具偽造文書、詐欺
    共同犯意聯絡與行為分擔之判斷：(1)按被告甲○○本件中主要分工，係代尋金主
    並辦妥抵押權設立登記，衡諸一般貸借款項習性，若其間借款或擔保設定之環節
    出現問題，無論金主或抵押義務人，必直接針對代書即被告甲○○理論，換言之
    在整個辦理貸款過程中若有弊情，其間負責仲介之被告甲○○必難置身事外，且
    未獲授權竊自辦理抵押事宜，係屬極易爆發之詐欺手法，一般專業代書少見明知
    其間弊情猶然為之，是本件貸款於陳俊源初找上劉善興之際，果然劉善興即係基
    於此一考量（本件是異常設定，我們通常不會找自己的金主，免得找麻煩，我沒
    有告訴甲○○有關本件未獲乙○○的同意之情，所以在辦理過程中，必須找人頭
    冒充借主等語，已據劉善興供證如上），而將自己置身於辦理貸款過程環節之外
    ，則身為專業代書之甲○○自無自外於此一考量之理，是被告甲○○辦稱伊不知
    情上開弊情，尚非虛言。(2)本件自訴人初始提出自訴時，並未列名翁玉春為被告
    ，然被告於原審中即直指「借據、承認書不是乙○○」（八十二年一月二十日初
    次庭訊）、「一個自稱乙○○的人，留下電話號碼，是0000000號，事後
    我打電話找到黃國泰，他說他母親叫翁玉春」（原審八十二年二月廿二日審判筆
    錄），相對於嗣後證明係實際接洽翁玉春冒名乙○○出面借款之劉善興，於原審
    中始終並未主動供明，衡諸翁玉春既係劉善興找來冒名人頭，其在案情中一旦出
    現，應有迴護劉善興而不利被告甲○○之疑慮，然甲○○猶然據實以告，顯見被
    告甲○○初始表現即較諸涉及弊情之劉善興為坦然，且若謂甲○○在翁玉春出面
    冒充事宜上有所犯意聯絡，自不可能發生翁玉春、陳俊源到案後，竟無一指稱被
    告甲○○確然知情「翁玉春冒充乙○○」之事，其中證人翁玉春、劉善興、陳芳
    英均一致肯認借款當日，被告甲○○確實有核對身份證、電話確認之舉，嗣於質
    疑間未追究而予容認之情節，是被告甲○○辯稱伊亦受矇騙不知弊情，亦非虛詞
    。(3)有關陳俊源之系爭借款，係分先後二次給付，已據證人劉善興、翁玉春供證
    在卷（其中初次係取拿五十萬元，已據劉善興證陳甚明，至翁玉春就先後二次取
    拿現款之時間、地點細節，固非明確一致，但其於本院陳述時，距案發時間之八
    十一年十一月間，已相隔近七、八年，客觀上尚難據此細節差異而否定其證詞真
    實性），是被告辯稱其自陳吳招治所交付之五十萬元支票二紙中抽取一張兌現，
    係供為清償伊本人先前先行墊付之五十萬元之用一節，即非無據，況該筆五十萬
    元支票兌現款，若係詐騙贓款，顯見被告甲○○在本件中取得分贓成數必達近半
    ，一旦弊情爆發，必成眾矢之的，尤其共犯中之劉善興、翁玉春必然心有未甘，
    而無自陷不利於己而迴護被告甲○○之理，然綜觀全卷相關劉善興、翁玉春之供
    證之詞，無一指摘被告甲○○應負何較重責任之說詞，豈是與常情相合，況本件
    被告甲○○除取走五十萬元支票供己兌現外，尚有「：：在整個貸款過程中，甲
    ○○獲利部分係代書費用、介紹費，至於介紹費用多少我不清楚，但他給我一萬
    二千元」（本院重上更(四)卷第一六三至一六九頁筆錄參照）等語，已如前述，則
    若被告甲○○已取得贓款達五十萬元之多，卻尚有「代書費用、介紹費」之名目
    費用，亦與共謀詐欺分贓之情有間，是被告甲○○上開所辯其取走五十萬元係供
    為清償本人之借款，未就上開詐得借款分贓之情，應屬可信。至被告甲○○於八
    十一年十一月十八日實際付款日之前，究竟是否已知悉翁玉春本人之真名？按諸
    ，被告甲○○於原審中即稱「是經由劉善興介紹，由陳俊源帶他媽媽（自稱乙○
    ○的）至我事務所說要借錢，我就介紹陳吳招治借錢給他們」（八十二自字一號
    原審卷第廿六頁反面）、「一個自稱乙○○的人，留下電話號碼，是00000
    00號，事後我打電話找到黃國泰，他說他母親叫翁玉春」（原審八十二年二月
    廿二日審判筆錄）、「自十八日交錢給陳俊源及一位自稱是乙○○之人，這個自
    稱乙○○之人，我查出來是翁玉春」（原審卷七十頁反面）、「借款書及本票是
    自稱招文之人，在我那裡所簽的，再由我轉交陳吳招治：：合作金庫00000
    00號支票是我提示交換，是乙○○在八十一年十一月十八日（按嗣後更正為十
    七日）向我借款用的」（本院上訴卷第八十一頁反面，八十二年十月十四日調查
    筆錄）、「交付五十萬元予翁玉春時，翁玉春並無出示身份證，是迄十八日放款
    時才提出翁玉春身份證給我看」（原審八十二年度自字第六三九號案八十二年十
    一月廿九日審判筆錄，附於本院上訴卷第二四九頁反面）、「陳吳招治不知道翁
    玉春並不是乙○○本人，我也不知道翁玉春假冒乙○○（本院上訴卷第一四五頁
    ，即八十三年二月廿八日訊問筆錄）、「借款、交款時我並不知道自稱乙○○者
    是翁玉春，是陳俊源八十一年十一月十四日（按此一陳述之日期應是誤陳述，蓋
    自訴人自承迄八十一年十一月二十日後方發覺本件弊情，且借款之事係八十一年
    十一月十八日為之，自無可能於十一月十四日即有欲取回權狀情事）拿了一百二
    十萬元支票欲向陳吳招治換回所有權狀時才知道的」（本院上訴卷第一六三頁八
    十三年四月十一日訊問筆錄），足見被告本件自始堅稱案發前始終不知翁玉春係
    冒充乙○○，且參酌本件翁玉春、劉善興自始即持有乙○○之身份證原本以俾應
    付一旦金主、代書查問核對之用，乃不爭之事實，自無於放款之前一日（即八十
    一年十一月十七日）反而即自曝翁玉春本人身份之理，且該前一日借款之資金係
    被告甲○○本人所出，與翌日之付款係由第三金主所為有異，若謂被告於八十一
    年十一月十七日即知情冒充之事，豈願冒被訴追又無法取回自有資金風險而容認
    為之之理，是被告甲○○於另案即原審八十二年度自字第六三九號陳吳招治自訴
    被告甲○○詐欺案中，筆錄曾載及「放款之前，（翁玉春）拿翁玉春之身份證跟
    我借五十萬元，十七日是以乙○○之名義向我借款」（附於本院上訴卷第二四六
    頁反面）一語，明顯被告甲○○與歷來辯詞矛盾，且與事實不合，應屬誤陳述筆
    錄誤載所致無訛，尚難據此即採認被告於案發前即曾核對翁玉春本人身份證而為
    不利被告之認定；又被告甲○○於原審中稱「一個自稱乙○○的人，留下電話號
    碼是0000000號，事後我打電話找到黃國泰，他說母親叫翁玉春」，嗣於
    本院稱「八十一年十一月十八日借貸雙方在其事務所收付支票時，其當場打翁玉
    春所留０七─0000000號電話，對方有一男子回答確有乙○○，其不疑有
    詐」，其間是否有所矛盾？一節，按諸，被告自始堅稱伊知情翁玉春之名係放款
    事後，發覺有弊後再以原翁玉春所留電話進行求證而得知翁玉春之名，此一情節
    ，與被告堅稱放款日（即八十一年十一月十八日）亦曾以同一電話求證，獲告知
    確有乙○○一人致遭矇騙之情節，其所陳述之時空不同，其間陳述即無矛盾可言
    ，亦難據此而為不利被告之認定，且被告甲○○既始終堅稱其曾於放款時實際以
    電話求證乙○○，仍遭矇揙，俟日後發覺有弊時，為查出該冒充乙○○者，必然
    循當初所留電話進行查證乃屬當然，則其據此查出翁玉春之名即非難事，自難僅
    因被告甲○○查知翁玉春之身份，即認其與翁玉春事前可能認識在先；至被告甲
    ○○何以「於八十一年十一月十七日以自有資金借予翁玉春五十萬元時，竟甘冒
    風險不核對身份證，或叫介紹人劉善興於借款本票上背書以資擔保，而於代辦他
    人借貸案件時，方核對身份證」？按諸，本件被告甲○○係實際辦理抵押權設定
    之代書，其相關設定所需文件、設定後取得之他項權利證明及金主之付款事宜，
    均係被告甲○○所得掌控，其辦理本件抵押設定又係取一得完整抵押權設定證件
    ，辦理設定過程毫無障礙，親自要求「面見、核對」借款人，就謹慎從事者言，
    固所在多有，但實際上因證件齊全不疑有他遽然同意借款者亦非罕見，被告甲○
    ○既能掌控擔保設定及金主付款主動，主觀上即易失諸輕忽，是其於證件齊全並
    已辦理抵押權設定中基於賺短期利息，先行支付部分款項應急，客觀上非與常情
    明顯違悖，即難據認被告所辯純然不可信。(4)又依本件偽造抵押權設定取得借款
    過程之細節以觀，有關尋找冒充乙○○之人頭、付冒充代價三萬元予翁玉春，並
    與提供一切抵押權設定證件之陳俊源接洽、攜同翁玉春至合作金庫辦理開戶事宜
    等情，均係由劉善興負責，已據劉善興證陳甚明，其分擔出力居多，承受風險亦
    大，何以僅係介紹金主並辦理抵押設定之代書竟得以分得近半贓款，且於事發後
    ，竟未遭劉善與、翁玉春、陳俊源指摘共同參與弊情，亦非與常情相合，是被告
    辯稱伊確然未與劉善興、翁玉春、陳俊源共同參與前開弊情，自非無據。
四、綜上所述，本件被告前開所辯，於經驗法則驗證上並無不合之處，又乏具體積極
    事證，直指被告甲○○與劉善興、翁玉春、陳俊源間就竊取證件、未獲授權設定
    抵權權等事宜，有何犯意聯絡與行為分擔，自難認被告甲○○有參與共同偽造文
    書、詐欺犯罪，此外復查無其他積極證據認被告犯罪，自屬犯罪不能證明，原審
    未予詳查，遽認被告有罪即有未合，被告上訴意旨否犯罪，指摘原判決不當，即
    有理由，應由本院就被告甲○○部分撤銷原判決，另為無罪之諭知。
據上論結，應依刑事訴訟法第三百六十九條第一項前段、第三百六十四條、第三百零
一條第一項，判決如主文。
中      華      民      國    八十九    年      八      月      九      日
                              臺灣高等法院高雄分院刑事第八庭
                                  審判長法官  郭雅美
                                        法官  莊飛宗
                                        法官  洪兆隆
右正本證明與原本無異。
檢察官如不服本判決，應於判決送達後十日內向本院提出上訴書，其未述理由者並
應於提出上訴書後十日內向本院補提理由書（應附繕本)。
                                      書記官  葉淑華
中    華    民    國     八十九     年       八       月     十  一     日
                                 Ｆ


司法院資訊處製作；財團法人民間司法改革基金會備份。
